---
title: "adfærdsanalyse"
format: html
editor: visual
---

## Adfærdsanalyse af adfærdsdata for EM3 forsøget

Formålet med denne dataanalyse er at undersøge de adfærdsmæssige mål *reacktionstid **rt*** og *korrekthed **correct*** for forsøget. Vi skal altså undersøge om der er sammenhæng mellem de adfærdsmæssige mål/de afhængige variable og de ufhængige variable *sværhedsgrad **difficulty*** og *den semantiske outliers position **outlier_posistion***

### **DATAINDLÆSNING OG CLEANING**

Vi starter med at loade de libraries vi skal bruge

```{r}
#vi tilføjer flere løbende som de giver mening

library(tidyverse)
library(lme4)
library(lmerTest)
library(ggeffects)
library(ggplot2)
library(ggsignif)
library(gt)
library(effectsize)
library(BayesFactor)
library(emmeans)
```

Vi indlæser vores data og grupperer data i de variable vi vil arbejde med

```{r}
#vi loader .csv filerne 

data_mappe <- "C:/Users/winth/Documents/KDV/4.semester/EM3/DYOE/data"
csv_filer <- list.files(path = data_mappe, 
                        pattern = "*.csv", 
                        full.names = TRUE)
df <- map_dfr(csv_filer, read_csv)

```

Vi samler de forskellige varibale vi vil kigge på i faktorer

```{r}
 df$difficulty <- factor(df$difficulty,
                         levels = c("coarse", "medium", "fine"))

 df$outlier_position <- factor(df$outlier_position)

 df$participant_id <- factor(df$participant_id)
```

Vi laver et dataframe for reaktionstid hvor kun korrekte svar medtages. Hvorfor? Det er fair at antage at i de trials hvor deltagere svarer forkert, har de ikke opfanget den semantiske outlier, og der har derfor vil ikke været noget n400 signal.

```{r}
 df_rt <- df %>%
   filter(correct == 1)
 #432 obs - 351 obs = 81 obs (hvor deltagerne svarede forkert)
```

### **DeskrIptiv statitsik for hver afhængig variabel (rt og accuracy) udfra de uafhængige variable (difficulty og outlier_position) PÅ GRUPPENIVEAU**

```{r}
#mean RT pr difficulty
rt_difficulty <- df_rt %>%
   group_by(difficulty) %>%
   summarise(
     mean_rt = mean(rt),
     sd_rt = sd(rt),
     se_rt = sd(rt) /sqrt(n()),
     n = n()
   )

 rt_difficulty
 
```

```{r}
#accuracy pr difficulty
 accuracy_difficulty <- df %>%
   group_by(difficulty) %>%
   summarise(
     accuracy = mean(correct) * 100,
     sd_acc = sd(correct) * 100,
     se_acc = (sd(correct) / sqrt(n())) * 100,
     n = n()
   )

 accuracy_difficulty
```

```{r}
#RT pr. outlier-position
 rt_position <- df_rt %>%
   group_by(outlier_position) %>%
   summarise(
     mean_rt = mean(rt),
     sd_rt = sd(rt),
     se_rt = sd(rt) / sqrt(n()),
     n = n()
   )

 rt_position
```

```{r}
#Accuracy pr. outlier-position
 accuracy_position <- df %>%
   group_by(outlier_position) %>%
   summarise(
     accuracy = mean(correct) * 100,
     sd_acc = sd(correct) * 100,
     se_acc = (sd(correct) / sqrt(n())) * 100,
     n = n()
   )

 accuracy_position
```

PÆN TABEL for GRUPPE STATISTIK

```{r}
### GROUP LEVEL SUMMARY TABLE

#Difficulty
summary_difficulty <- rt_difficulty %>%
  left_join(
    accuracy_difficulty,
    by = "difficulty"
  ) %>%
  transmute(
    Analysis = "Difficulty",
    Level = difficulty,
    mean_rt,
    sd_rt,
    se_rt,
    accuracy,
    sd_acc,
    se_acc
  )

#Outlier position
summary_position <- rt_position %>%
  left_join(
    accuracy_position,
    by = "outlier_position"
  ) %>%
  transmute(
    Analysis = "Outlier position",
    Level = outlier_position,
    mean_rt,
    sd_rt,
    se_rt,
    accuracy,
    sd_acc,
    se_acc
  )

#Combine
summary_group <- bind_rows(
  summary_difficulty,
  summary_position
) %>%
  mutate(
    mean_rt = round(mean_rt, 3),
    sd_rt = round(sd_rt, 3),
    se_rt = round(se_rt, 3),
    accuracy = round(accuracy, 1),
    sd_acc = round(sd_acc, 1),
    se_acc = round(se_acc, 1)
  )

#Table
tab_group_level <- summary_group %>%
  gt(groupname_col = "Analysis") %>%
  tab_header(
    title = "Descriptive measures: Group level"
  ) %>%
  cols_label(
    Level = "Condition",
    mean_rt = "Mean RT (s)",
    sd_rt = "SD RT",
    se_rt = "SE RT",
    accuracy = "Accuracy (%)",
    sd_acc = "SD Accuracy",
    se_acc = "SE Accuracy"
  )

gtsave(
  data = tab_group_level,
  filename = "tab_group_level.png"
)
tab_group_level
```

### **ANALYSE PÅ INDIVIDNIVEAU**

```{r}
#RT pr deltager og difficulty
 participant_rt <- df_rt %>%
   group_by(participant_id, difficulty) %>%
   summarise(
     mean_rt = mean(rt),
     sd_rt = sd(rt),
     se_rt = sd(rt) / sqrt(n()),
     .groups = "drop"
   )

 participant_rt
```

```{r}
#accuracy per deltager & difficulty
 participant_acc <- df %>%
   group_by(participant_id, difficulty) %>%
   summarise(
     accuracy = mean(correct) * 100,
     sd_acc = sd(correct) * 100,
     se_acc = (sd(correct) / sqrt(n())) * 100,
     .groups = "drop"
   )

 participant_acc
```

PÆN TABEL for INDIVIDER

```{r}
### INDIVIDNIVEAU

#Difficulty
participant_difficulty <- participant_rt %>%
  left_join(
    participant_acc,
    by = c("participant_id", "difficulty")
  ) %>%
  transmute(
    participant_id,
    Analysis = "Difficulty",
    Level = difficulty,
    mean_rt,
    sd_rt,
    se_rt,
    accuracy,
    sd_acc,
    se_acc
  )

#Outlier position RT
participant_rt_position <- df_rt %>%
  group_by(participant_id, outlier_position) %>%
  summarise(
    mean_rt = mean(rt),
    sd_rt = sd(rt),
    se_rt = sd(rt)/sqrt(n()),
    .groups = "drop"
  )

#Outlier position Accuracy
participant_acc_position <- df %>%
  group_by(participant_id, outlier_position) %>%
  summarise(
    accuracy = mean(correct)*100,
    sd_acc = sd(correct)*100,
    se_acc = (sd(correct)/sqrt(n()))*100,
    .groups = "drop"
  )

participant_position <- participant_rt_position %>%
  left_join(
    participant_acc_position,
    by = c("participant_id", "outlier_position")
  ) %>%
  transmute(
    participant_id,
    Analysis = "Outlier position",
    Level = outlier_position,
    mean_rt,
    sd_rt,
    se_rt,
    accuracy,
    sd_acc,
    se_acc
  )

#Combine
participant_summary <- bind_rows(
  participant_difficulty,
  participant_position
) %>%
  mutate(
    mean_rt = round(mean_rt, 3),
    sd_rt = round(sd_rt, 3),
    se_rt = round(se_rt, 3),
    accuracy = round(accuracy, 1),
    sd_acc = round(sd_acc, 1),
    se_acc = round(se_acc, 1)
  )

#Table
tab_indv_level <- participant_summary %>%
  gt(groupname_col = "Analysis") %>%
  tab_header(
    title = "Descriptive measures: Individual level"
  ) %>%
  cols_label(
    participant_id = "Participant",
    Level = "Condition",
    mean_rt = "Mean RT (s)",
    sd_rt = "SD RT",
    se_rt = "SE RT",
    accuracy = "Accuracy (%)",
    sd_acc = "SD Accuracy",
    se_acc = "SE Accuracy"
  )
gtsave(
  data = tab_indv_level,
  filename = "tab_indv_level.png"
)
tab_indv_level
```

### ANALYSE AF SIGNIFIKANS

```{r}
#MIXED-EFFECTS-MODEL for RT
 model_rt <- lmer(
   rt ~ difficulty + outlier_position +
     (1 | participant_id),
   data = df_rt
 )

 summary(model_rt)
```

#### kort analyse og forklaring Mixed-effectsmodel for rt

Vi kigger først på modellen random-effects. Her aflæser vi at variansen mellem reationstider for deltagerene har en varians på 1.344. Dvs at baselinereationstiden for hver deltager varierer en hel del. det ser vi også på plottet for reationstid for hver deltager.

Når vi kigger på fixed-effects kigger vi på gruppenivaue med sværhedsgrad coarse og putlier position 4 som referenceværdier for de afhængige variabelseffekter.

Vi kan konkludere følgende

-   Der er signifikans (p\>0.01) for forskel mellem coarse og medium - og et estimat på det tager i gennemsnit 0.7 sekunder længere at svare

-   der er stor signifikans (p\>0.001) for forskel mellem coarse og fine - og et estimat på at det tager i gennemsnit ca. 2 sekunder længere at svare

<!-- -->

-   vi ser ingen signifikans for at positionen for outlieren har en effekt på reaktionstiden

```{r}
#MIXED EFFECTS MODEL for accuracy
 model_acc <- lmer(
   correct ~ difficulty + outlier_position +
     (1 | participant_id),
   data = df
 )

 summary(model_acc)
```

#### Vi laver modeller med medium som reference i stedet for coarse

```{r}
model_rt_medref <- lmer(
  rt ~ relevel(difficulty, ref = "medium") + outlier_position +
       (1 | participant_id),
  data = df_rt
)
summary(model_rt_medref)
```

Vigtigste observation er at der også er signifikans (p\>0.001) mellem medium og fine med et estimat på at det tager 1.3 sekunder mere at svare.

```{r}
model_acc_medref <- lmer(
  correct ~ relevel(difficulty, ref = "medium") +
            outlier_position +
            (1 | participant_id),
  data = df,
)
summary(model_acc_medref)
```

Igen er vigtigste observation signifikans (p\>0.001) mellem medium og fine.

### Plots med signifikans stjerner

```{r}
#barplot for reaktionstid
barplotRT <- ggplot(df_rt,
       aes(x = difficulty,
           y = rt,
           fill = difficulty)) +

  stat_summary(fun = mean,
               geom = "bar",
               color = "black",
               width = 0.8) +

  stat_summary(fun.data = mean_se,
               geom = "errorbar",
               width = 0.2) +

  geom_signif(
    comparisons = list(
      c("coarse", "medium"),
      c("coarse", "fine"),
      c("medium", "fine")
    ),
    annotations = c("*", "***", "***"),
    y_position = c(1.5, 2.3, 3.1),
    tip_length = 0.010,
    textsize = 6
  ) +

  scale_fill_manual(values = c(
    "#6BAED6",
    "#74C476",
    "#FD8D3C"
  )) +
  
  scale_y_continuous(
    breaks = c(0,1,2,3,4),
  ) +
  
  coord_cartesian(
    ylim = c(0,4.5),
    clip = 'off'
  ) +

  labs(
    x = "Difficulty",
    y = "Reaction time (s)"
  ) +

  theme_minimal(base_size = 14) +

  theme(
    legend.position = "none",
    axis.title = element_text(face = "bold"),
    plot.margin = margin(20,20,40,20)
  )

#Vi gemmer plottet som .png
ggsave(
  filename = "barplotRT.png",
  plot = barplotRT,
  width = 8,
  height = 6,
  dpi = 300
)

barplotRT
```

```{r}
#barplot for accuracy med signikans
barplotACC <- ggplot(df,
       aes(x = difficulty,
           y = correct,
           fill = difficulty)) +

  stat_summary(fun = mean,
               geom = "bar",
               color = "black",
               width = 0.8) +

  stat_summary(fun.data = mean_se,
               geom = "errorbar",
               width = 0.2) +

  geom_signif(
    comparisons = list(
      c("coarse", "medium"),
      c("coarse", "fine"),
      c("medium", "fine")
    ),
    annotations = c("ns", "***", "***"),
    y_position = c(1.01, 1.08, 1.15),
    tip_length = 0.010,
    textsize = 6
  ) +

  scale_fill_manual(values = c(
    "#6BAED6",
    "#74C476",
    "#FD8D3C"
  )) +

  scale_y_continuous(
  labels = scales::percent_format(accuracy = 1),
  breaks = c(0,0.25,0.5,0.75,1.0)
  ) +

  coord_cartesian(
    ylim = c(0, 1.20),
    clip = "off"
  ) +

  labs(
    x = "Difficulty",
    y = "Accuracy (%)"
  ) +

  theme_minimal(base_size = 14) +
  theme(
    legend.position = "none",
    axis.title = element_text(face = "bold")
  )

#Vi gemmer plotter som .png
ggsave(
  filename = "barplotACC.png",
  plot = barplotACC,
  width = 8,
  height = 6,
  dpi = 300
)
barplotACC
```

### Pæne plots på individnivaeu

```{r}
#individplot for RT
indvplotRT_diff <- ggplot(df_rt,
       aes(x = difficulty,
           y = rt,
           color = participant_id,
           group = participant_id)) +

  stat_summary(fun = mean,
               geom = "line",
               linewidth = 1.2) +

  stat_summary(fun = mean,
               geom = "point",
               size = 4) +

  stat_summary(fun.data = mean_se,
               geom = "errorbar",
               width = 0.1) +

  scale_color_manual(values = c(
    "#1F77B4",
    "#2CA02C",
    "#D62728"
  )) +

  labs(
    x = "Difficulty",
    y = "Reaction time (s)",
    color = "Participant"
  ) +

  theme_minimal(base_size = 14) +

  theme(
    plot.title = element_text(
      face = "bold",
      hjust = 0.5
    ),
    axis.title = element_text(face = "bold")
  )
#Vi gemmer plotter som .png
ggsave(
  filename = "indvplotRT_diff.png",
  plot = indvplotRT_diff,
  width = 8,
  height = 6,
  dpi = 300
)
indvplotRT_diff
```

```{r}
#individplot for accuracy
indvplotACC_diff <- ggplot(df,
       aes(x = difficulty,
           y = correct,
           color = participant_id,
           group = participant_id)) +

  stat_summary(fun = mean,
               geom = "line",
               linewidth = 1.2) +

  stat_summary(fun = mean,
               geom = "point",
               size = 4) +

  stat_summary(fun.data = mean_se,
               geom = "errorbar",
               width = 0.1) +

  scale_color_manual(values = c(
    "#1F77B4",
    "#2CA02C",
    "#D62728"
  )) +

  scale_y_continuous(
    labels = scales::percent_format(accuracy = 1),
    breaks = c(0,0.25,0.5,0.75,1)
  ) +

  labs(
    x = "Difficulty",
    y = "Accuracy (%)",
    color = "Participant"
  ) +

  theme_minimal(base_size = 14) +

  theme(
    plot.title = element_text(
      face = "bold",
      hjust = 0.5
    ),
    axis.title = element_text(face = "bold")
  )
#Vi gemmer plotter som .png
ggsave(
  filename = "indvplotACC_diff.png",
  plot = indvplotACC_diff,
  width = 8,
  height = 6,
  dpi = 300
)
indvplotACC_diff
```

```{r}
#PLOTS FOR INDIVIDER IFT OUTLIER_POSITION. SKAL BRUGES TIL AT UNDERSTREGE AT DELTAGERNE IKKE FØLGER SAMME TENDENS
indvplotACC_outlierpos <- ggplot(df,
       aes(x = outlier_position,
           y = correct,
           color = participant_id,
           group = participant_id)) +

  stat_summary(fun = mean,
               geom = "line",
               linewidth = 1.2) +

  stat_summary(fun = mean,
               geom = "point",
               size = 4) +

  stat_summary(fun.data = mean_se,
               geom = "errorbar",
               width = 0.1) +

  scale_color_manual(values = c(
    "#1F77B4",
    "#2CA02C",
    "#D62728"
  )) +

  scale_y_continuous(
    labels = scales::percent_format(accuracy = 1)
  ) +

  labs(
    x = "Outlier position",
    y = "Accuracy (%)",
    color = "Participant"
  ) +

  theme_minimal(base_size = 14) +

  theme(
    plot.title = element_text(
      face = "bold",
      hjust = 0.5
    ),
    axis.title = element_text(face = "bold")
  )
#Vi gemmer plotter som .png
ggsave(
  filename = "indvplotACC_outlierpos.png",
  plot = indvplotACC_outlierpos,
  width = 8,
  height = 6,
  dpi = 300
)
indvplotACC_outlierpos

indvplotRT_outlierpos <- ggplot(df_rt,
       aes(x = outlier_position,
           y = rt,
           color = participant_id,
           group = participant_id)) +

  stat_summary(fun = mean,
               geom = "line",
               linewidth = 1.2) +

  stat_summary(fun = mean,
               geom = "point",
               size = 4) +

  stat_summary(fun.data = mean_se,
               geom = "errorbar",
               width = 0.1) +

  scale_color_manual(values = c(
    "#1F77B4",
    "#2CA02C",
    "#D62728"
  )) +

  labs(
    x = "Outlier position",
    y = "Reaction time (s)",
    color = "Participant"
  ) +

  theme_minimal(base_size = 14) +

  theme(
    plot.title = element_text(
      face = "bold",
      hjust = 0.5
    ),
    axis.title = element_text(face = "bold")
  )

#Vi gemmer plotter som .png
ggsave(
  filename = "indvplotRT_outlierpos.png",
  plot = indvplotRT_outlierpos,
  width = 8,
  height = 6,
  dpi = 300
)
indvplotRT_outlierpos
```

#### logistisk regression for fine trials for at se om forskellen mellem deltagere er signifikant

```{r}
# Only fine trials
df_fine <- df %>%
  filter(difficulty == "fine")

# Test whether participant predicts accuracy
model_fine_acc <- glm(
  correct ~ participant_id,
  data = df_fine,
  family = binomial
)
summary(model_fine_acc)

emmeans(model_fine_acc,
        pairwise ~ participant_id,
        type = "response",
        adjust = "holm")
```

#### cohens d på gruppenivaue

Vi skal åbenbart ligeførst have lavet nogle mean dataframes som er anderledes end dem vi har i forvejen

```{r}
# Mean RT per participant per condition
rt_means <- df_rt %>%
  group_by(participant_id, difficulty) %>%
  summarise(mean_rt = mean(rt),
            .groups = "drop") %>%
  pivot_wider(
    names_from = difficulty,
    values_from = mean_rt
  )

# Cohen's d: coarse vs medium
cohens_d(
  rt_means$coarse,
  rt_means$medium,
  paired = TRUE
)

# Cohen's d: coarse vs fine
cohens_d(
  rt_means$coarse,
  rt_means$fine,
  paired = TRUE
)

# Cohen's d: medium vs fine
cohens_d(
  rt_means$medium,
  rt_means$fine,
  paired = TRUE
)
```

```{r}
acc_means <- df %>%
  group_by(participant_id, difficulty) %>%
  summarise(
    accuracy = mean(correct),
    .groups = "drop"
  ) %>%
  pivot_wider(
    names_from = difficulty,
    values_from = accuracy
  )

# Cohen's d: coarse vs medium
cohens_d(
  acc_means$coarse,
  acc_means$medium,
  paired = TRUE
)

# Cohen's d: coarse vs fine
cohens_d(
  acc_means$coarse,
  acc_means$fine,
  paired = TRUE
)

# Cohen's d: medium vs fine
cohens_d(
  acc_means$medium,
  acc_means$fine,
  paired = TRUE
)
```

Generelt er effekterne meget store med brede konfidensinterval! Vi kan ikke rigtig sige så meget pga. N = 3

#### Bayes factor analyse

```{r}
#BF analyse for RT og difficulty

# coarse vs medium
ttestBF(
  x = rt_means$coarse,
  y = rt_means$medium,
  paired = TRUE
)

# coarse vs fine
ttestBF(
  x = rt_means$coarse,
  y = rt_means$fine,
  paired = TRUE
)

# medium vs fine
ttestBF(
  x = rt_means$medium,
  y = rt_means$fine,
  paired = TRUE
)
```

BF10 for coarse vs medium: BF10 = 1.32\
-\|\|- for coarse vs fine: BF10 = 2.43\
-\|\|- for medium vs fine: BF10 = 4.06

```{r}
#BF analyse for acc og difficulty
# coarse vs medium
ttestBF(
  x = acc_means$coarse,
  y = acc_means$medium,
  paired = TRUE
)

# coarse vs fine
ttestBF(
  x = acc_means$coarse,
  y = acc_means$fine,
  paired = TRUE
)

# medium vs fine
ttestBF(
  x = acc_means$medium,
  y = acc_means$fine,
  paired = TRUE
)
```

BF10 for coarse vs medium: BF10 = 6.42\
-\|\|- for coarse vs fine: BF10 = 4.70\
-\|\|- for medium vs fine: BF10 = 3.50

**Vi kigger på om outlier_position har en effekt gennem BayesFactor**

```{r}
#skaber dataframes Bayesfactor kan arbejde med
rt_position_means <- df_rt %>%
  
  group_by(participant_id, outlier_position) %>%
  
  summarise(
    mean_rt = mean(rt),
    .groups = "drop"
  ) %>%
  
  pivot_wider(
    names_from = outlier_position,
    values_from = mean_rt
  )

acc_position_means <- df %>%
  
  group_by(participant_id, outlier_position) %>%
  
  summarise(
    accuracy = mean(correct),
    .groups = "drop"
  ) %>%
  
  pivot_wider(
    names_from = outlier_position,
    values_from = accuracy
  )
```

```{r}
#bayesfactor analyser

# position 4 vs 5
ttestBF(
  x = rt_position_means$`4`,
  y = rt_position_means$`5`,
  paired = TRUE
)

# position 4 vs 6
ttestBF(
  x = rt_position_means$`4`,
  y = rt_position_means$`6`,
  paired = TRUE
)

# position 5 vs 6
ttestBF(
  x = rt_position_means$`5`,
  y = rt_position_means$`6`,
  paired = TRUE
)
```

**reaktionstid**

BF10 for 4 vs 5 = 0.54\
BF10 for 4 vs 6 = 0.47\
BF10 for 5 vs 6 = 1.66

```{r}
#bayesfactor for acc
# position 4 vs 5
ttestBF(
  x = acc_position_means$`4`,
  y = acc_position_means$`5`,
  paired = TRUE
)

# position 4 vs 6
ttestBF(
  x = acc_position_means$`4`,
  y = acc_position_means$`6`,
  paired = TRUE
)

# position 5 vs 6
ttestBF(
  x = acc_position_means$`5`,
  y = acc_position_means$`6`,
  paired = TRUE
)
```

**accuracy**

BF10 for 4 vs 5 = 0.53\
BF10 for 4 vs 6 = 1.54\
BF10 for 5 vs 6 = 0.47
